【裁判字號】    99,消債更,256
【裁判日期】    990927
【裁判案由】    更生事件
【裁判全文】
臺灣板橋地方法院民事裁定           99年度消債更字第256號
聲  請  人  乙○○
上列當事人因消費者債務清理事件聲請更生，本院裁定如下：
   主  文
聲請人應於本裁定送達後十日內，補正下列事項，逾期未補正，
即駁回其聲請：
一、聲請人之最新戶籍謄本（記事不得省略）。
二、預納郵務送達費新臺幣（下同）肆仟肆佰貳拾元（按債務人
    及債權人總人數，以每人10份，每份34元計算）。
三、預納預估之鑑定費用仟元。
四、曾與金融機構協商成立，應提出：
  (一)因不可歸責於己之事由，致履行顯有重大困難之證明文件
      。並提出民國95年間被網路詐騙約750,000 元之證明文件
      。
  (二)提出曾與渣打國際商業銀行（原新竹國際商業銀行）協商
      成立之完整資料（含協議書內容、簽名、協商成立日期、
      附件每月每債權人受償金額明細表、收入切結書）。
  (三)聲請人之最新財團法人聯合徵信中心債權人清冊、當事人
      綜合信用報告正本。
  (四)提出與渣打國際商業銀行（原新竹國際商業銀行）協商成
      立後清償之金額及自何時毀諾。
  (五)請具體陳明聲請人向最大債權銀行申請個別協商一致性方
      案後，是否與其他債權銀行簽立個別協商協議書？如是，
      請提出與各債權銀行個別協商成立之完整資料（含協議書
      內容、簽名、協商成立日期），並詳細說明是否仍依約履
      行個別協商之債務，及提出相關證明文件。
五、聲請人不能清償債務或有清償不能之虞之證明文件。
六、陳報是否經法院裁定開始清算程序或宣告破產。
七、聲請人聲請前2年（即自民國97年7月22日起至99年7 月21日
    止）之財產變動狀況：包含就不動產、動產所為之所有有償
    （買賣、互易、設定抵押權等）、無償（贈與、第三人清償
    等）行為所生之財產變動等；倘於該段期間曾經取得或喪失
    不動產所有權，應詳為標明不動產之坐落地號、建號及其取
    得或出售之對價（買賣契約等）相關資料。
八、陳報有無雙務契約（含保險契約）尚未履行完畢，並提出證
    明文件。
九、陳報有無附條件買賣尚未付清價金。
十、財產及收入狀況說明書，應表明至少下列事項，並提出證明
    文件：
(一)財產目錄：土地、建物最新登記謄本（含他項權利部）、動
    產（含名稱、種類、數量）、聲請人於各金融機構之全部存
    摺及證券存摺（集保存摺）完整影本（須附銀行名稱及帳號
    、完整內頁資料並補登至本裁定送達日之後）、股票（含公
    司、營利事業統一編號、主營業所所在地）、保險契約（含
    以本人及配偶、未成年子女、父母為要保人、被保險人或受
    益人之人壽保單及儲蓄性、投資性保單）、事業投資或其他
    資產在內之所有財產，並其性質及所在地；如財產附有擔保
    權、優先權或其他負擔，應一併表明（如抵押權、質權等）
    ，並提出該等權利之設定契約書。
(二)收入數額：聲請前1年（即自98年8月起至99年7 月止）收入
    相關證明文件（含本俸、佣金、獎金、津貼）、年金、保險
    給付、租金收入、退休金或退休計畫收支款、政府補助金或
    其他收入款項在內之所有收入款項。並提出於97年1月退休
    後退休金所得、優惠存款總額及每月利息收入數額之存摺封
    面、內頁、匯款或轉帳證明等文件，及優惠存款經臺灣銀行
    扣押之證明文件。另應說明是否每月或每半年領有退休俸若
    干元？如是，請提出聲請人之退休俸請領起訖時間相關證明
    文件。又應提出於致理技術學院及社區大學教師兼差所得相
    關證明文件。
(三)必要支出數額：聲請前1 年之膳食、衣服、教育、交通（住
    家至上班處所搭乘公車路別、票段數、駕駛汽車之行照、聲
    請前1 年每月油資支出之證明）、醫療、稅賦開支（含營利
    事業所得稅申報書、綜合所得稅申報書）、全民健保、勞保
    、農保、漁保、公保、學生平安保險或其他支出在內之所有
    必要支出數額，且就聲請人主張每月支出日常生活費20,000
    元、父親蔡金發安養費20,000元、妻甲○○扶養費20,000元
    及弟扶養費部分，均應分別以列表方式將每月支出之消費明
    細詳細說明，及提出相關證明文件。並應提出與合作金庫西
    門分行間房屋貸款契約書及每月支出24,280元之證明文件、
    與臺灣銀行間約定自99年7 月起每月攤還20,000元之協議書
    。另提出為唐明光之保證人而負擔231,066 元債務之保證契
    約書，及為其弟負擔易科罰金180,000 元之證明文件。
(四)依法應受聲請人扶養之人：應受扶養人父蔡金發、弟蔡清元
    、妻甲○○就該扶養義務應分擔之人數及其姓名、最新戶籍
    謄本（記事不得省略）、與受扶養人之關係，暨聲請人聲請
    前2 年實際支出父蔡金發、弟蔡清元、妻甲○○之扶養金額
    及其證明文件，及提出父蔡金發、弟蔡清元、妻甲○○之財
    產歸屬資料清單暨95至98年度綜合所得稅資料清單。並就應
    受扶養人父蔡金發、弟蔡清元、妻甲○○有無扶養必要提出
    相關證明，及提出應受扶養人父蔡金發、弟蔡清元、妻甲○
    ○之最新戶籍謄本（記事欄勿省略），及家族系統表。
十一、債權人清冊，應表明至少下列事項，並提出證明文件：所
      有債權人（含民間債權人）之姓名或名稱及地址，各債權
      之數額、原因及種類（有住居所不明者，應表明其最後住
      居所及不明之意旨，並應表明其債權名稱、貨幣種類、清
      償期）。另應提出對債權人盧榮朗、周文報、張峰鶴、方
      芷芬、張顯頌之債務存在及借還款紀錄之證明文件。
十二、有擔保權或優先權之財產及其權利行使後不能受滿足清償
      之債權數額（應記載該債權之名稱、貨幣種類、有無擔保
      權或優先權、擔保權之順位及扣除擔保債權或優先權後之
      餘額、清償期）。
十三、陳報聲請人有無自用住宅擔保借款，如有，表明是否議定
      自用住宅借款特別條款，如是，補提自用住宅借款之還款
      方式、計劃。
十四、提出聲請前五年之被保險人勞工保險投保資料表。
十五、無擔保及無優先權債權人依更生程序及依清算程序所得受
      償之總額及其計算方法。
十六、聲請人聲請更生前2 年間，可處分所得扣除自己及依法應
      受其扶養者父蔡金發、弟蔡清元、妻甲○○所必要生活費
      用之數額及其計算方法。
十七、應受扶養人父蔡金發、弟蔡清元、妻甲○○所必要生活費
      用之數額及其計算方法。
十八、聲請人、應受扶養人父蔡金發、弟蔡清元、妻甲○○之95
      至98年度綜合所得稅申報書。
 理  由
一、按聲請更生或清算不合程式或不備其他要件者，法院應以裁
    定駁回之，但其情形可以補正者，法院應定期間先命補正，
    消費者債務清理條例第8 條定有明文。又按聲請更生或清算
    ，徵收聲請費新臺幣1 仟元，郵務送達費及法院人員之差旅
    費不另徵收。但所需費用超過應徵收之聲請費者，其超過部
    份，依實支數計算徵收之。前項所需費用及進行更生或清算
    程序之必要費用，法院得酌定相當金額，定期命聲請人預納
    之，逾期未預納者，除別有規定外，法院得駁回更生或清算
    之聲請，此觀同法第6 條之規定亦明。
二、查本件聲請人具狀聲請更生，惟未提出前開資料到院，爰定
    期命補正，如逾期未補正，則駁回其聲請。
三、依消費者債務清理條例第6 條第3 項、第8 條但書，裁定如
    主文。
中    華    民    國    99    年    9    月    27     日
                  民事第一庭    法  官  李世貴
上為正本係照原本作成
本件不得抗告
中    華    民    國    99    年    9    月    27    日
                                書記官  蘇哲男

司法院資訊處製作；財團法人民間司法改革基金會備份。
